【裁判字號】    99,訴緝,133
【裁判日期】    990430
【裁判案由】    毒品危害防制條例等
【裁判全文】
臺灣臺中地方法院刑事判決             99年度訴緝字第133號
公  訴  人  臺灣臺中地方法院檢察署檢察官
被      告  乙○○
上列被告因毒品危害防制條例等案件，經檢察官提起公訴（97年
度偵字第21565 、25709 號），被告就被訴事實為有罪之陳述，
經本院告知簡式審判程序之旨，並聽取當事人之意見後，本院合
議庭裁定改以簡式審判程序審理，判決如下：
    主    文
乙○○犯如附表一所示之罪，均累犯，各處如附表一所示之刑，
附表一「應沒收之物品」欄所示之物，於各主文項下宣告沒收之
。應執行有期徒刑參年捌月，附表一「應沒收之物品」欄所示之
物，均沒收。
    犯罪事實及理由
一、犯罪事實：
  (一)乙○○與莊鈞雅（業經本院98年度訴字第2742號案件於民國
    98年11月19日判決，並已確定在案）係男女朋友。莊鈞雅因
    遭通緝，為逃避警方查緝，乃意圖供冒用身分使用，基於共
    同偽造國民身分證及汽車駕駛執照之犯意，於97年4 月底某
    日，在臺中市○○○路與東興路口，將其本人之照片交給與
    其有犯意聯絡之不詳姓名年籍綽號「阿成」之成年男子，而
    由該男子負責偽造「丁○○」名義之國民身分證與汽車駕駛
    執照各1 枚。嗣該男子即於不詳時地，以不詳之方法分別偽
    造貼有莊鈞雅照片，其上印有偽造「內政部印」公印文之「
    丁○○」名義國民身分證與汽車駕駛執照各1 枚後，交予莊
    鈞雅供冒用身分使用。乙○○得知莊鈞雅偽造有「丁○○」
    之國民身分證、汽車駕駛執照各1 枚後，恐自己亦因另案遭
    通緝，即與莊鈞雅共同基於行使偽造特種文書、行使偽造私
    文書之犯意聯絡，於97年5 月2 日15時20分許，2 人一同至
    臺中市○○街28之1 號楊駿懿所經營之日匯國際有限公司，
    向楊駿懿租車，並推由莊鈞雅出示前揭偽造之「丁○○」名
    義國民身分證、汽車駕駛執照，而向楊駿懿行使之，表示其
    係丁○○本人，楊駿懿即與莊鈞雅簽訂小客車租賃契約書，
    莊鈞雅即在該租賃契約書上，偽造「丁○○」之簽名及指印
    各3 枚，另接續在楊駿懿所提出之申請轉罰駕駛人切結書、
    車輛保管切結書上，分別偽造「丁○○」之簽名及指印各1
    枚，並於簽妥後，向楊駿懿行使之，而完成租車手續，使不
    知情之楊駿懿將車牌號碼QO-1307 號自用小客車出租予莊鈞
    雅、乙○○使用，致生損害於丁○○本人、楊駿懿及內政部
    戶政機關、監理機關對於身分證、駕駛執照管理之正確性。
  (二)乙○○租得前揭QO-1307 號自用小客車後，即夥同姓名年籍
    不詳綽號「小林」之成年男子，共同基於意圖為自己不法所
    有之犯意聯絡，由「小林」負責駕駛車牌號碼QO-1307 號自
    用小客車搭載乙○○尋找作案目標。於97年5 月8 日中午12
    時50分許，2 人在臺中市○○○○路與軍福路口，選定作案目
    標後，即由乙○○攜帶其所有，客觀上具危險性，可供兇器
    使用之T 字型扳手、T 字型扳手前端鐵條、四方型螺絲扳手
    各1 支下車行竊，「小林」則負責在旁把風，並開車接應。
    乙○○以所攜帶之T 字型扳手撬開停放於該處由戊○○所管
    領之車牌號碼Y2-9843 號自用小貨車（該車係晟辰有限公司
    所有）之車門鎖及電門鎖後，竊取該自用小貨車（含車上之
    261 公斤電纜線）得手，並即駕駛該車離開。嗣因戊○○在
    遭竊車輛停放地點對面騎樓休息，發覺車輛遭竊，遂與手下
    工人朱崇龍開車追捕，並在臺中市○○路○ 段逢甲路橋處將
    乙○○逮獲，乙○○假藉欲賠償戊○○損失，趁戊○○不注
    意之際掙脫，而由「小林」駕駛車牌號碼QO-1307 號自用小
    客車接應逃離現場，惟乙○○則不慎將自己之身分證遺落於
    現場。經警據報前往處理，而扣得乙○○所有之T 字型扳手
    、T 字型扳手前端鐵條、四方型螺絲扳手各1 支。
  (三)乙○○與姓名年籍不詳綽號「小林」之成年男子，共同基於
    意圖為自己不法所有之犯意聯絡，由乙○○負責攜帶其所有
    之T 字型扳手、鐵槌等客觀上具危險性，可供兇器使用之工
    具動手行竊，「小林」則負責駕駛車牌號碼QO-1307 號自用
    小客車在旁把風、接應。於97年5 月29日凌晨4 時24分許，
    2 人在臺中市○○路與博館2 街口選定作案目標後，乙○○
    即以所攜帶之鐵槌打破停放於該處丙○○所有之車牌號碼73
    83-LJ 號自用小客車右前方副駕駛座車窗後（毀損部分未據
    告訴），竊取丙○○放置於該自用小客車內之第一銀行存摺
    1 本、郵局存摺1 本、華僑銀行存摺1 本、國票證券存摺1
    本、舊式身分證及汽車駕照各1 枚、高速公路回數票1 本及
    黃色皮夾1 只、新臺幣300 元得手。因乙○○行竊時觸動車
    輛警報器，為丙○○發覺，並與其夫在後追捕，惟追至館前
    路23號前時，乙○○即由「小林」駕駛車牌號碼QO-1307 號
    自用小客車接應而逃離現場。
  (四)(1)乙○○於97年9 月8 日上午8 時許，在臺中市○○路其所
    承租之房屋內，無償轉讓不詳重量之第一級毒品海洛因予其
    弟宋鴻逍，宋鴻逍即以摻水注射之方式，施用第一級毒品海
    洛因1 次（宋鴻逍施用第一級毒品海洛因部分，業經臺灣臺
    中地方法院檢察署檢察官以97年度毒偵字第4935號提起公訴
    ）。(2)乙○○另於97年9 月1 日之後某日，在臺中縣太平市
    ○○路租屋處，向姓名年籍不詳綽號「阿俊」之成年男性友
    人，購入第二級毒品大麻煙草淨重64.75 公克（警秤毛重69
    .2公克，經法務部調查局濫用藥物實驗室拆封後實際秤得毛
    重71.16 公克，淨重64.75 公克，空包裝重6.41公克），而
    持有第二級毒品大麻。
  (五)莊鈞雅（業經本院98年度訴字第2742號案件於98年11月19日
    判決，並已確定在案）意圖供冒用身分使用，基於共同偽造
    國民身分證之犯意，於97年4 月底某日，在臺中市○○○路
    與東興路口，將其本人之照片交給與其有犯意聯絡之不詳姓
    名年籍綽號「阿清」之成年男子，而由該男子負責偽造「蔡
    宜芳」名義之國民身分證1 枚。嗣該男子即於不詳時地，以
    不詳之方法偽造貼有莊鈞雅照片，其上印有偽造「內政部印
    」公印文之「蔡宜芳」名義國民身分證1 枚後，交予莊鈞雅
    供冒用身分使用。乙○○得知莊鈞雅偽造有「蔡宜芳」之國
    民身分證後，即與莊鈞雅共同基於行使偽造國民身分證、行
    使偽造私文書之犯意聯絡，於97年9 月1 日，2 人共同向林
    惠玲承租位於臺中縣太平市○○路219 號2 樓房屋，並推由
    莊鈞雅出示前揭偽造之「蔡宜芳」名義之國民身分證，而向
    林惠玲行使之，表示其係蔡宜芳本人，林惠玲即與莊鈞雅簽
    訂房屋租賃契約書，莊鈞雅並在該租賃契約書上，偽造「蔡
    宜芳」之簽名3 枚，並於簽妥後，向林惠玲行使之，而完成
    租屋手續，使不知情之林惠玲將前址房屋出租予莊鈞雅、乙○○使用，致生損害於蔡宜芳本人、林惠玲及內政部戶政機
    關對於身分證管理之正確性。
  (六)乙○○與莊鈞雅（業經本院98年度訴字第2742號案件於98年
    11月19日判決，並已確定在案）共同基於意圖為自己不法利
    益之詐欺得利及行使偽造特種文書、行使偽造國民身分證、
    行使偽造私文書之犯意聯絡，於97年7 月29日，一同至彰化
    縣溪湖鎮○○路207 號威寶電信溪湖西環特約服務中心，由
    莊鈞雅持前揭偽造之「丁○○」國民身分證、汽車駕駛執照
    向該服務中心不知情之店員行使之，冒稱自己係丁○○本人
    ，使不知情之店員誤以為真，即請莊鈞雅填寫行動電話服務
    申請書、暢打專案同意書，莊鈞雅即分別在0000000000號、
    0000000000號行動電話門號之申請書及同意書上，偽簽「丁○○」之簽名各1 枚，並於填妥後，交予不知情之店員而行
    使之，致該店員陷於錯誤，因而交付前揭2 門號之SIM 卡各
    1 枚予莊鈞雅，致生損害於威寶電信公司及丁○○。嗣乙○○、莊鈞雅於撥打使用該2 門號之電信服務後，故意未繳交
    電信費用，於97年9 月3 日遭威寶電信公司停話，因而共同
    詐欺得利得逞（起訴書認上開2 人係共同犯詐欺取財罪，應
    屬誤會，爰予變更起訴法條為刑法第339 條第2 項之共同詐
    欺得利罪）。
二、證據名稱：
    除增加被告於本院之自白外，餘均引用檢察官起訴書之記載
    （如附件）。
三、新舊法之比較適用：
  (一)按法規競合，係指一個犯罪行為，同時有符合該犯罪構成要
    件之數個法規可以適用而言，是行為時若無法規競合之情形
    ，迨於行為後始制定較普通法處罰為重之特別法，基於罪刑
    法定原則，自無適用行為後始制定之較重處罰之特別法之餘
    地；此與刑法第2 條第1 項但書，因有利於行為人而為罪刑
    法定原則例外之情形不同。再按國民身分證原屬刑法第212
    條之特種文書，然戶籍法業於97年5 月28日增訂公布第75條
    第1 、2 項為：「意圖供冒用身分使用，而偽造、變造國民
    身分證，足以生損害於公眾或他人者，處五年以下有期徒刑
    、拘役或科或併科新臺幣五十萬元以下罰金。行使前項偽造
    、變造之國民身分證者，亦同。」，並自97年5 月30日起施
    行。是關於偽造、變造國民身分證部分，戶籍法第75條自屬
    刑法第212 條之特別規定。從而關於行使偽造、變造國民身
    分證部分，其所犯時間在97年5 月30日以前者，自應依刑法
    論處，其所犯時間在97年5 月30日之後者，則應依戶籍法第
    75條規定論處。本案被告為犯罪事實(一)犯行之時間既在97年
    5 月2 日，其關於行使偽造國民身分證部分，自應適用刑法
    之規定論處，而被告為犯罪事實(五)(六)犯行之時間既在97年5
    月30日之後，則關於行使偽造國民身分證部分，自應適用戶
    籍法第75條之規定論處（最高法院97年度台上字第5114號判
    決意旨參照）。
  (二)被告乙○○轉讓第一級毒品海洛因予宋鴻逍之行為，因毒品
    危害防制條例第8 條第1 項規定於此次修正（即98年5 月20
    日修正）時，並未修正；且被告乙○○就此部分雖於審判中
    自白犯罪，惟並未於偵查中自白犯罪，自無適用較為有利之
    修正後毒品危害防制條例第17條第2 項減輕其刑之規定。
  (三)被告行為後，毒品危害防制條例部分條文業於98年5 月20日
    修正公佈，並於98年5 月22日施行。按行為後法律有變更者
    ，適用行為時之法律，但行為後之法律有利於行為人者，適
    用最有利於行為人之法律，刑法第2 條第1 項定有明文。又
    依最高法院95年第8 次刑庭會議決議所示關於新舊法比較之
    原則，除法定刑罰本身外，亦應就與罪刑有關其他法定加減
    原因等一切情形，綜其全部罪刑之結果而為比較。查毒品危
    害防制條例第11條第2 項固未於此次修正，惟毒品危害防制
    條例第11條第4 項已修正為：「持有第二級毒品純質淨重20
    公克以上者，處6 月以上5 年以下有期徒刑，得併科新臺幣
    70萬元以下罰金」，經與修正前規定：「持有毒品達一定數
    量者，加重其刑至2 分之1 ，其標準由行政院定之。」，而
    行政院依據該規定於93年1 月7 日公告施行之「轉讓持有毒
    品加重其刑之數量標準」第2 條第1 項第2 款規定：「轉讓
    、持有毒品達一定數量者，加重其刑至2 分之1 ，其標準如
    下：二、第二級毒品：淨重10公克以上」相比較結果，本件
    被告所持有之大麻煙草1 包，經鑑定結果淨重64.75 公克，
    其純質淨重應已達20公克以上，比較結果，自以修正前之規
    定有利於被告，應適用修正前毒品危害防制條例第11條2 、
    4 項規定予以科刑。是核其所為，係犯修正前毒品危害防制
    條例第11條第2 項、第4 項之持有第二級毒品達一定數量罪
    。
四、論罪科刑之理由：
  (一)核被告就上揭犯罪事實(一)所為，係犯刑法第216 條行使第21
    2 條之偽造特種文書罪、第216 條行使第210 條之偽造私文
    書罪。被告乙○○與莊鈞雅就上開犯行，有犯意聯絡及行為
    分擔，為共同正犯。被告乙○○推由莊鈞雅於小客車租賃契
    約書、申請轉罰駕駛人切結書、車輛保管切結書上，偽造「
    丁○○」之簽名及指印，而偽造私文書，並於簽妥後，向楊
    駿懿行使之，其偽造「丁○○」署押之行為為偽造私文書之
    部分行為，偽造私文書之低度行為復為行使偽造私文書之高
    度行為所吸收，均不另論罪。又被告乙○○係以一冒名租車
    之行為，而觸犯上開數罪名，為想像競合犯，應從一重之行
    使偽造私文書罪論處。
  (二)核被告就上揭犯罪事實(二)所為，係犯刑法第321 條第1 項第
    3 款之攜帶兇器竊盜罪。被告乙○○與姓名年籍不詳綽號「
    小林」之成年男子就上開犯行，有犯意聯絡及行為分擔，為
    共同正犯。
  (三)核被告就上揭犯罪事實(三)所為，係犯刑法第321 條第1 項第
    3 款之攜帶兇器竊盜罪。被告乙○○與姓名年籍不詳綽號「
    小林」之成年男子就上開犯行，有犯意聯絡及行為分擔，為
    共同正犯。
  (四)核被告就上揭犯罪事實(四)(1)所為，係犯毒品危害防制條例第
    8 條第1 項之轉讓第一級毒品罪。被告轉讓海洛因前，持有
    該毒品之低度行為，應為轉讓之高度行為所吸收，不另論罪
    。又被告乙○○轉讓予宋鴻逍施用之第一級毒品數量，據宋
    鴻逍供稱僅有一點點，並無確切之重量（見97偵21565 卷第
    8 頁），從而既無積極證據足認被告乙○○轉讓海洛因之數
    量在淨重5 公克以上，本院因認被告乙○○轉讓予宋鴻逍之
    海洛因其淨重未在5 公克以上，自無依毒品危害防制條例第
    8 條第6 項與「轉讓持有毒品加重其刑之數量標準」加重其
    刑之餘地。另核被告就上揭犯罪事實(四)(2)所為，係犯修正前
    毒品危害防制條例第11條第2 項、第4 項之持有第二級毒品
    達一定數量罪。
  (五)核被告就上揭犯罪事實(五)所為，係犯戶籍法第75條第2 項之
    行使偽造國民身分證罪、刑法第216 條行使第210 條之偽造
    私文書罪。被告乙○○與莊鈞雅就上開犯行，有犯意聯絡及
    行為分擔，為共同正犯。被告乙○○就行使偽造國民身分證
    部分，依特別法優於普通法適用之原則，自應論以戶籍法第
    75條第2 項之行使偽造國民身分證罪，而不再論以刑法第21
    6 條行使第212 條之偽造特種文書罪。被告乙○○推由莊鈞
    雅於房屋租賃契約書上，偽造「蔡宜芳」之簽名，而偽造私
    文書，並於簽妥後，向林惠玲行使之，其偽造「蔡宜芳」署
    押之行為為偽造私文書之部分行為，偽造私文書之低度行為
    復為行使偽造私文書之高度行為所吸收，均不另論罪。又被
    告乙○○係以一冒名租屋之行為，而觸犯上開數罪名，為想
    像競合犯，應從一重之行使偽造私文書罪論處。
  (六)核被告就上揭犯罪事實(六)所為，係犯刑法第216 條行使第21
    2 條之行使偽造特種文書罪、戶籍法第75條第2 項之行使偽
    造國民身分證罪、刑法第216 條行使第210 條之偽造私文書
    罪、第339 條第2 項之詐欺得利罪。被告乙○○與莊鈞雅就
    上開犯行，有犯意聯絡及行為分擔，為共同正犯。被告乙○○就行使偽造國民身分證部分，依特別法優於普通法適用之
    原則，自應論以戶籍法第75條第2 項之行使偽造國民身分證
    罪，而不再論以刑法第216 條行使第212 條之偽造特種文書
    罪。被告乙○○推由莊鈞雅於行動電話服務申請書、暢打專
    案同意書上，偽造「丁○○」之簽名，而偽造私文書，並於
    簽妥後，向威寶電信溪湖西環特約服務中心店員行使之，其
    偽造「丁○○」署押之行為為偽造私文書之部分行為，偽造
    私文書之低度行為復為行使偽造私文書之高度行為所吸收，
    均不另論罪。又被告乙○○係以一冒名申請行動電話門號之
    行為，而觸犯上開數罪名，為想像競合犯，應從一重之行使
    偽造私文書罪論處。
  (七)被告所犯上開7 罪間，犯意各別，行為互殊，應予分論併罰
    。
  (八)沒收部分：
    (1)扣案之T 字型扳手1 支，係被告為犯罪事實(二)竊盜犯行時
      所用之物，業據被告供明在卷（見本院卷第35頁反面），
      爰依刑法第38條第1 項第2 款規定，沒收之。至於扣案之
      T 字型扳手前端鐵條、四方型螺絲扳手各1 支、工具包1
      包（內有萬能工具刀1 把、T 字型扳手1 支、手電筒1 支
      、無線電對講機2 支、伸展式螺絲吸附器1 支、中心衝1
      支）、超大型油壓剪1 支、T 字型扳手2 支，及其餘扣案
      之物品，雖均係被告所有之物，惟並無證據足認與本案犯
      罪有關，爰均不予宣告沒收。
    (2)小客車租賃契約書上偽造之「丁○○」簽名及指印各3 枚
      ，申請轉罰駕駛人切結書及車輛保管切結書上偽造之「丁○○」簽名及指印各1 枚，房屋租賃契約書上偽造之「蔡
      宜芳」簽名3 枚，均係偽造之署押，併依刑法第219 條規
      定沒收之。
    (3)扣案之第二級毒品大麻煙草1 包（淨重64.75 公克），不
      問屬於被告與否，均應依毒品危害防制條例第18條第1 項
      前段規定諭知沒收銷燬之。至其包裝袋，因其盛裝之大麻
      呈煙草狀，且鑑定結果既可秤得大麻煙草之淨重，應認該
      包裝袋與其盛裝之大麻煙草可以析離，爰不予宣告沒收銷
      燬。惟該包裝袋1 個，既係被告所有供持有毒品所用之物
      ，自應依刑法第38條第1 項第2 款規定沒收之。
五、應適用之法條：
  (一)刑事訴訟法第273 條之1 第1 項、第299 條第1 項前段、第
    310 條之2 、第454 條第1 、2 項。
  (二)毒品危害防制條例第8 條第1 項、98年5 月22日修正施行前
    毒品危害防制條例第11條第2 項、第4 項、毒品危害防制條
    例第18條第1 項前段，戶籍法第75條第2 項，刑法第11條、
    第28條、第216 條、第212 條、第210 條、第321 條第1 項
    第3 款、第339 條第2 項、第55條前段、第47條第1 項、第
    51條第5 款、第9 款、第38條第1 項第2 款、第219 條。
  (三)刑法施行法第1條之1。
六、本判決係依刑事訴訟法第310 條之2 、第454 條第1 項製作
    ，依法僅記載當事人欄、主文、犯罪事實、證據名稱以及應
    適用之法條，其中證據名稱部分，準用同法第454 條第2 項
    規定，逕引用起訴書之記載。
七、如不服本判決，應自判決送達之日起10日內，向本院提起上
    訴。
本案經檢察官甲○○到庭執行職務。
中    華    民    國    99    年    4     月    30    日
                  刑事第二庭    法  官  黃佩韻
以上正本證明與原本無異。
如不服本判決，應於收受判決後10日內向本院提出上訴書狀，並
應敘述具體理由。其未敘述上訴理由者，應於上訴期間屆滿後20
日內向本院補提理由書（均須按他造當事人之人數附繕本）「切
勿逕送上級法院」。告訴人或被害人如對本判決不服者，應具備
理由請求檢察官上訴，其上訴期間之計算係以檢察官收受判決正
本之日期為準。
                                書記官  林柏名
中    華    民    國    99    年    4     月    30    日
附錄本案論罪科刑法條
中華民國刑法第210條
偽造、變造私文書，足以生損害於公眾或他人者，處5年以下有
期徒刑。
中華民國刑法第212條
偽造、變造護照、旅券、免許證、特許證及關於品行、能力服務
或其他相類之證書、介紹書，足以生損害於公眾或他人者，處1
年以下有期徒刑、拘役或3 百元以下罰金。
中華民國刑法第216條
行使第210條至第215條之文書者，依偽造、變造文書或登載不實
事項或使登載不實事項之規定處斷。
中華民國刑法第339條
意圖為自己或第三人不法之所有，以詐術使人將本人或第三人之
物交付者，處5 年以下有期徒刑、拘役或科或併科1 千元以下罰
金。
以前項方法得財產上不法之利益或使第三人得之者，亦同。
前二項之未遂犯罰之。
戶籍法第75條
意圖供冒用身分使用，而偽造、變造國民身分證，足以生損害於
公眾或他人者，處5年以下有期徒刑、拘役或科或併科新臺幣50
萬元以下罰金。
行使前項偽造、變造之國民身分證者，亦同。
將國民身分證交付他人，以供冒名使用，或冒用身分而使用他人
交付或遺失之國民身分證，足以生損害於公眾或他人者，處3 年
以下有期徒刑、拘役或科或併科新臺幣30萬元以下罰金。
毒品危害防制條例第8條
轉讓第一級毒品者，處1 年以上7 年以下有期徒刑，得併科新臺
幣1百萬元以下罰金。
轉讓第二級毒品者，處6 月以上5 年以下有期徒刑，得併科新臺
幣70萬元以下罰金。
轉讓第三級毒品者，處3 年以下有期徒刑，得併科新臺幣30萬元
以下罰金。
轉讓第四級毒品者，處1 年以下有期徒刑，得併科新臺幣10萬元
以下罰金。
前四項之未遂犯罰之。
轉讓毒品達一定數量者，加重其刑至二分之一，其標準由行政院
定之。
98年5 月22日修正施行前毒品危害防制條例第11條
持有第一級毒品者，處三年以下有期徒刑、拘役或新臺幣五萬元
以下罰金。
持有第二級毒品者，處二年以下有期徒刑、拘役或新臺幣三萬元
以下罰金。
持有專供製造或施用第一、二級毒品之器具者，處一年以下有期
徒刑、拘役或新臺幣一萬元以下罰金。
持有毒品達一定數量者，加重其刑至二分之一，其標準由行政院
定之。
附表一：
┌──┬──────┬─────────────┬────────┐
│編號│被告之犯罪  │     主   文   欄         │應沒收之物品（含│
│    │事實        │                          │偽造之署押、文書│
│    │            │                          │）              │
├──┼──────┼─────────────┼────────┤
│ 1  │如上揭犯罪事│被告共同犯行使偽造私文書罪│附表二編號1 、2 │
│    │實(一)（即起訴│，累犯，處有期徒刑伍月。  │3 、4 ，均沒收。│
│    │書犯罪事實一│                          │                │
│    │）          │                          │                │
├──┼──────┼─────────────┼────────┤
│ 2  │如上揭犯罪事│被告共同犯攜帶兇器竊盜罪，│附表二編號12，沒│
│    │實(二)（即起訴│累犯，處有期徒刑捌月。    │收。            │
│    │書犯罪事實二│                          │                │
│    │）          │                          │                │
├──┼──────┼─────────────┼────────┤
│ 3  │如上揭犯罪事│被告共同犯攜帶兇器竊盜罪，│                │
│    │實(三)（即起訴│累犯，處有期徒刑柒月。    │                │
│    │書犯罪事實三│                          │                │
│    │）          │                          │                │
├──┼──────┼─────────────┼────────┤
│ 4  │如上揭犯罪事│(一)被告轉讓第一級毒品，累犯│                │
│    │實(四)（即起訴│  ，處有期徒刑壹年貳月。  │                │
│    │書犯罪事實四│(二)被告持有第二級毒品達一定│(二)附表二編號11，│
│    │）          │  數量，累犯，處有期徒刑伍│  大麻煙草壹包（│
│    │            │  月。                    │  淨重陸肆點柒伍│
│    │            │                          │  公克）沒收銷燬│
│    │            │                          │  之；包裝袋壹個│
│    │            │                          │  ，沒收。      │
├──┼──────┼─────────────┼────────┤
│ 5  │如上揭犯罪事│被告共同犯行使偽造私文書罪│附表二編號5 、6 │
│    │實(五)（即起訴│，累犯，處有期徒刑肆月。  │，均沒收。      │
│    │書犯罪事實五│                          │                │
│    │）          │                          │                │
├──┼──────┼─────────────┼────────┤
│ 6  │如上揭犯罪事│被告共同犯行使偽造私文書罪│附表二編號7 、8 │
│    │實(六)（即起訴│，累犯，處有期徒刑陸月。  │、9 、10，均沒收│
│    │書犯罪事實六│                          │。              │
│    │）          │                          │                │
└──┴──────┴─────────────┴────────┘
附表二：
┌──┬───────────────┬─────────┐
│編號│偽造署押所在之文件名稱      │應沒收之物品（含偽│
│    │偽造文書之所在              │造之署押、文書）  │
├──┼───────────────┼─────────┤
│ 1  │日匯國際有限公司小客車租賃契約│「丁○○」簽名3枚 │
│    │書（台中市警察局第二分局中分二│、指印3 枚        │
│    │警偵字第0970029124號卷第52至56│                  │
│    │頁）                          │                  │
├──┼───────────────┼─────────┤
│ 2  │申請轉罰駕駛人切結書（台中市警│「丁○○」簽名1枚 │
│    │察局第二分局中分二警偵字第0970│、指印1 枚        │
│    │029124號卷第57頁）            │                  │
├──┼───────────────┼─────────┤
│ 3  │車輛保管切結書（台中市警察局第│「丁○○」簽名1枚 │
│    │二分局中分二警偵字第0970029124│、指印1 枚        │
│    │號卷第58頁）                  │                  │
├──┼───────────────┼─────────┤
│ 4  │台中市警察局第二分局中分二警偵│偽造之「丁○○」國│
│    │字第0970029124號卷第51頁      │民身分證正反面影本│
│    │                              │及駕駛執照正反面影│
│    │                              │本                │
├──┼───────────────┼─────────┤
│ 5  │房屋租賃契約書（97偵21565 卷一│「蔡宜芳」簽名3枚 │
│    │第49至53頁）                  │                  │
├──┼───────────────┼─────────┤
│ 6  │97偵21565卷一第46頁           │偽造之「蔡宜芳」國│
│    │                              │民身分證正反面影本│
├──┼───────────────┼─────────┤
│ 7  │威寶電信行動電話服務申請書    │「丁○○」簽名2枚 │
│    │（97偵21565卷二第3至6頁）     │                  │
├──┼───────────────┼─────────┤
│ 8  │威寶電信行動電話服務申請書    │「丁○○」簽名2枚 │
│    │（97偵21565卷二第7至10頁）    │                  │
├──┼───────────────┼─────────┤
│ 9  │97偵21565卷二第4頁            │偽造之「丁○○」國│
│    │                              │民身分證正反面影本│
│    │                              │及駕駛執照正面影本│
├──┼───────────────┼─────────┤
│ 10 │97偵21565卷二第8頁            │偽造之「丁○○」國│
│    │                              │民身分證正反面影本│
│    │                              │及駕駛執照正面影本│
├──┼───────────────┼─────────┤
│ 11 │97偵21565卷二第146、174頁     │大麻煙草1 包（淨重│
│    │                              │64.75公克）       │
├──┼───────────────┼─────────┤
│ 12 │97偵25709卷第6頁              │T 字型扳手1 支    │
└──┴───────────────┴─────────┘

司法院資訊處製作；財團法人民間司法改革基金會備份。
